臺灣高等法院刑事裁定
111年度聲字第1440號
聲請人  即
被  告  之  
選任辯護人  徐松龍律師
            蔡沂彤律師
被      告  林豹  


上列聲請人因本院108年度上訴字第3300號違反貪污治罪條例等
案件，聲請交付法庭錄音光碟，本院裁定如下：
    主  文
聲請人於繳納相關費用後，准予轉拷交付臺灣新北地方法院一○
六年度訴字第二四二號案件於民國一○七年三月二十八日上午九
時四十分準備程序期日之法庭錄音光碟，並禁止聲請人再行轉拷
利用。
    理  由
一、聲請意旨略以：被告林豹於民國110年4月19日刑事答辯狀請
    求本院勘驗原審107年3月28日準備程序之開庭筆錄，亦於本
    院111年4月21日開庭時請求勘驗上開筆錄，法官諭知被告應
    於二週內具狀聲請並整理上開錄音檔案，爰具狀聲請交付原
    審法院107年3月28日準備程序期日之法庭錄音等語。
二、法院組織法第90條之1第1 項規定：「當事人及依法得聲請
    閱覽卷宗之人，因主張或維護其法律上利益，得於開庭翌日
    起至裁判確定後六個月內，繳納費用聲請法院許可交付法庭
    錄音或錄影內容。但經判處死刑、無期徒刑或十年以上有期
    徒刑之案件，得於裁判確定後二年內聲請。」又法庭錄音錄
    影及其利用保存辦法第8條第1項規定：「當事人及依法得聲
    請閱覽卷宗之人，因主張或維護其法律上利益，聲請交付法
    庭錄音或錄影內容時，應敘明理由，由法院為許可與否之裁
    定。」再依法院辦理聲請交付法庭錄音錄影內容應行注意事
    項第3點規定：「交付法庭錄音、錄影內容之聲請案（事）
    件，應由錄音、錄影之法院裁定之。但錄音、錄影之法院與
    錄音、錄影內容所屬案（事）件卷證所在之法院不同者，該
    卷證所在之法院，認有必要者，亦得裁定之；認無必要者，
    得將該聲請案（事）件裁定移送錄音、錄影之法院。」
三、經查：
　㈠本件刑事聲請交付法庭錄音光碟狀之具狀人雖記載為被告，
    然該狀末僅有被告之選任辯護人徐松龍律師用印，被告並未
    簽名或蓋章，應視為由被告選任之辯護人向本院聲請交付轉
    拷法庭錄音光碟，合先敘明。
　㈡本件被告為本院108年度上訴字第3300號案件之當事人，而聲
    請人係被告之選任辯護人，屬依法得聲請閱覽卷宗之人，其
    聲請交付卷內原審法院106年度易字第242號案件107年3月28
    日準備程序期日之法庭錄音光碟，已敘明其聲請理由為維護
    被告法律上之利益，而其聲請並無依法令規定得不予許可或
    限制聲請閱覽、抄錄或攝影卷內文書之情形，核其聲請為有
    理由，爰裁定其於繳納相關費用後，准予轉拷交付上開法庭
    錄音光碟，另依法院辦理聲請交付法庭錄音錄影內容應行注
    意事項第6點之規定，禁止聲請人再行轉拷利用。
據上論斷，應依刑事訴訟法第220條，裁定如主文。 
中　　華　　民　　國　　111 　年　　4 　　月　　29　　日
                  刑事第十九庭  審判長法　官  曾淑華
                                      法　官  陳文貴
                                      法　官  許文章
以上正本證明與原本無異。
如不服本裁定，應於收受送達後五日內向本院提出抗告狀。
                                      書記官  陳盈芝
中　　華　　民　　國　　111 　年　　4 　　月　　29　　日